zh-TW: 紙巾香氣: 柑橘類; 清新; 薰衣草; 純的; 無味; 其他
sl-SI: Dišava robčkov: Citrus; Sveže; Sivka; Čisto; Brez vonja; Drugo
th: ผ้าเช็ดที่มีน้ำหอม: ซิตรัส; สด; ลาเวนเดอร์; บริสุทธิ์; ไม่มีกลิ่น; อื่นๆ
es: Fragancia de toallita húmeda: Cítricos; Fresco; Lavanda; Puro; Sin perfume; Otros
tr: Mendil kokusu: Narenciye; Taze; Lavanta; Saf; Kokusuz; Diğer
it: Fragranza delle salviette: Agrumi; Fresco; Lavanda; Pura; Inodore; Altro
pl: Zapach chusteczek: Cytrus; Świeży; Lawenda; Czysty; Bezzapachowy; Pozostałe
cs: Vůně vlhčených ubrousků: Citrus; Čerstvé; Levandule; Čistá; Neparfemovaná; Jiné
pt-BR: Fragrância do lenço: Citrus; Fresco; Lavanda; Puro; Sem cheiro; Outro
en: Wipe fragrance: Citrus; Fresh; Lavender; Pure; Unscented; Other
lt-LT: Servetėlių kvapas: Citrusiniai vaisiai; Šviežias; Levandos; Švarus; Bekvapės; Kita
ro-RO: Parfum șervețele: Citrice; Proaspăt; Lavandă; Pur; Fără parfum; Altele
ru: Отдушка салфеток: Цитрусовый; Свежий; Лаванда; Чистый; Без запаха; Другой
el: Άρωμα υγρών μαντηλιών: Εσπεριδοειδές; Φρέσκο; Λεβάντα; Καθαρός; Μη αρωματισμένο; Άλλο
nl: Geur doekjes: Citrus; Vers; Lavendel; Zuiver; Ongeparfumeerd; Andere
hu: Törlőkendő illata: Citrus; Friss; Levendula; Tiszta; Illatmentes; Egyéb
hr-HR: Miris maramica: Citrus; Svježi; Lavanda; Čisti; Bez mirisa; Ostalo
ko: 물티슈 향: 시트러스; 신선; 라벤더; 퓨어; 무향; 기타
pt-PT: Fragrância dos toalhetes: Citrinos; Fresco; Lavanda; Puro; Sem perfume; Outro
sk-SK: Aróma vlhčených utierok: Citrus; Čerstvý; Levanduľa; Čistý; Neparfumovaný; Iné
de: Duftnote des Feuchttuchs: Zitrus; Frisch; Lavendel; Rein; Ohne Duftstoffe; Sonstiges
sv: Servettdoft: Citrus; Frisk; Lavender; Ren; Oparfymerad; Annat
zh-CN: 擦拭香氛: 柑橘类; 新鲜; 薰衣草; 纯正; 无香; 其他
fi: Pyyheliinan tuoksu: Sitrus; Tuore; Laventeli; Puhdas; Hajusteeton; Muu
fr: Parfum des lingettes: Agrume; Frais; Lavande; Pur; Non parfumé; Autre
nb: Duft på servietter: Sitrus; Fersk; Lavendel; Ren; Uparfymert; Annen
ja: おしりふきの香り: シトラス; 生鮮; ラベンダー; 純; 無香; その他
da: Servietduft: Citrus; Frisk; Lavendel; Ren; Uparfumeret; Andet
vi: Bay hương thơm: Cam quýt; Tươi mới; Hoa oải hương; Nguyên chất; Không mùi; Khác
bg-BG: Аромат на кърпичка: Цитрус; Свеж; Лавандула; Чист; Неароматизиран; Други